臺灣苗栗地方法院民事裁定　　　　　　　96年度家聲字第45號
聲　請　人　張愛鳳
相　對　人　 乙○○
上列當事人間因認可大陸地區民事裁判事件，本院裁定如下：
    主　文
如附件所示之大陸地區福建省寧德市蕉城區人民法院二○○七年
五月十四日（二○○七）蕉民初字第五○二號民事確定判決書（
即一、准予原告甲○○與被告乙○○離婚。二、案件受理費人民
幣五十元、其他訴訟費用人民幣四百五十元，合計人民幣五百元
，由原告負擔），准予認可。
程序費用新台幣壹仟元由聲請人負擔。
　　理  由
一、聲請意旨略以：聲請人甲○○與相對人乙○○間所涉離婚訴
    訟事件，經大陸地區福寧德市蕉城區人民法院2007年5 月14
    日（2007）蕉民初字第502 號民事判決確定：一、准予原告
    張愛鳳與被告乙○○離婚；二、本案訴訟費計人民幣500 元
    ，由原告負擔。茲該判決業經福建省寧德市公證處公證書證
    明，及財團法人海峽交流基金會驗證屬實，爰依臺灣地區與
    大陸地區人民關係條例第74條第1 項規定，請求裁定認可前
    開大陸地區民事判決書等語。
二、按「在大陸地區作成之民事確定裁判，民事仲裁判斷，不違
    背臺灣地區公共秩序或善良風俗者，得聲請法院裁定認可」
    ，臺灣地區與大陸地區人民關係條例第74條第1 項定有明文
    。查本件聲請人主張兩造經大陸地區法院判決離婚之上開事
    實，業據其提出該判決書影本、福建省寧德市公證處證明書
    及財團法人海峽交流基金會證明書等件為證，復經相對人於
    民國（下同）96年12月11日本院審理時到庭證述略以：聲請
    人於92年間來台與相對人共同生活在苗栗縣大湖鄉富興村15
    鄰化人公13號住處，約共同生活了3 個月，聲請人要求相對
    人按月給付其金錢，因相對人無此經濟能力，聲請人即離家
    外出打工，一去不返，相對人本未報案請求協尋，然聲請人
    在92年年底，無照騎乘機車，遭桃園縣警方取締，相對人前
    往警局保釋聲請人，聲請人隨同相對人返回住處生活，不久
    又自行離家，行蹤不明，相對人乃於92年12月16日向警方報
    案請求協尋，嗣聲請人在大陸地區訴請離婚，相對人有收到
    大陸地區之法院通知，因故未能出庭，同意聲請人離婚之請
    求等語，並據其提出受理大陸地區人民行蹤不明人口案件表
    為憑。是以，本件聲請人請求裁判認可上開准許兩造離婚之
    民事判決書，查判決內容並無違背臺灣地區公共秩序或善良
    風俗之情形，揆諸首開法條規定，聲請人之聲請尚無不合，
    應予准許。
三、依非訟事件法第21條第1 項前段，裁定如主文。
中　　華　　民　　國　　96　　年　　12　　月　　20　　日
                  家事法庭    法　官  李麗萍
以上正本與原告無誤。
如對於本裁定不服，須於送達10日內向本院提出抗告狀，並繳納
抗告費新台1,000元。
                              書記官  丁文宏
中　　華　　民　　國　　96　　年　　12　　月　　20　　日
